<!DOCTYPE html PUBLIC "-//W3C//DTD XHTML 1.0 Transitional//EN" "http://www.w3.org/TR/xhtml1/DTD/xhtml1-transitional.dtd">
<html xmlns="http://www.w3.org/1999/xhtml">
<head>
	<meta http-equiv="Content-Type" content="text/html; charset=iso-8859-1" />
	<title>Ymmärrä suomea</title>
	<style type="text/css" media="all">@import "css/styles.css";</style>
	<script type="text/javascript" src="swfobject.js"></script>
</head>
<body class="font-medium">
	<div id="main-wrapper">
		<div id="topbar"></div>
		<div id="main-menu">
			<table cellspacing="0" cellpadding="0" border="0" class="add-links"><tr>
				<td class="item"><img class="raquo" src="i/raquo.gif" alt="" height="7" width="4" /><a href="/ymmarra/index.php?moduli=sanakirja">Sanakirja</a></td>
				<td class="item"><img class="raquo" src="i/raquo.gif" alt="" height="7" width="4" /><a href="/ymmarra/index.php?moduli=verbit">Verbiluettelo</a></td>
				<td class="item"><img class="raquo" src="i/raquo.gif" alt="" height="7" width="4" /><a href="/ymmarra/index.php?moduli=kielioppi">Kielioppi</a></td>
			</tr></table>
			<table cellspacing="0" cellpadding="0" border="0"><tr>
				<td class="item"><img class="raquo" src="i/raquo.gif" alt="" height="7" width="4" /><a href="/ymmarra/index.php">Etusivu</a></td>
				<td class="item"><img class="raquo" src="i/raquo.gif" alt="" height="7" width="4" /><a href="/ymmarra/index.php?moduli=tekstit">Lukutekstit</a></td>
			</tr></table>
		</div>
		<div id="content">
			<table cellspacing="0" cellpadding="0" border="0" id="content-wrapper"><tr>
				<td>
					<div id="left-menu">
												<div class="header-verb"><span>Verbit</span></div>
						<div class="menu">
								<div class="init"><a href="/ymmarra/index.php?moduli=verbit&kirjain=a">A</a></div>
								<div class="init"><a href="/ymmarra/index.php?moduli=verbit&kirjain=e">E</a></div>
								<div class="init"><a href="/ymmarra/index.php?moduli=verbit&kirjain=h">H</a></div>
								<div class="init"><a href="/ymmarra/index.php?moduli=verbit&kirjain=i">I</a></div>
								<div class="init"><a href="/ymmarra/index.php?moduli=verbit&kirjain=j">J</a></div>
								<div class="init"><a href="/ymmarra/index.php?moduli=verbit&kirjain=k">K</a></div>
								<div class="init"><a href="/ymmarra/index.php?moduli=verbit&kirjain=l">L</a></div>
								<div class="init"><a href="/ymmarra/index.php?moduli=verbit&kirjain=m">M</a></div>
								<div class="init"><a href="/ymmarra/index.php?moduli=verbit&kirjain=n">N</a></div>
								<div class="init"><a href="/ymmarra/index.php?moduli=verbit&kirjain=o">O</a></div>
								<div class="init"><a href="/ymmarra/index.php?moduli=verbit&kirjain=p">P</a></div>
								<div class="init"><a href="/ymmarra/index.php?moduli=verbit&kirjain=r">R</a></div>
								<div class="init"><a href="/ymmarra/index.php?moduli=verbit&kirjain=s">S</a></div>
								<div class="init"><a href="/ymmarra/index.php?moduli=verbit&kirjain=t">T</a></div>
								<div class="init"><a href="/ymmarra/index.php?moduli=verbit&kirjain=u">U</a></div>
								<div class="init"><a href="/ymmarra/index.php?moduli=verbit&kirjain=v">V</a></div>
								<div class="init"><a href="/ymmarra/index.php?moduli=verbit&kirjain=y">Y</a></div>
								<div class="init"><a href="/ymmarra/index.php?moduli=verbit&kirjain=Ä">Ä</a></div>
						</div>					</div>
				</td>
				<td>
					<div id="main-content">
						<div id="path">
							<a href=".">Etusivu</a> &gt; <a href="/ymmarra/index.php?moduli=verbit&kirjain=M">M</a>						</div>
													<h1>MUUTTUA</h1>
						<table cellspacing="0" cellpadding="0" border="0">
							<tr>
								<td colspan="2" style="padding-bottom:10px;"><strong>Aktiivin indikatiivi</strong></td>
							</tr>
							<tr>
								<td><pre>PREESENS                   
minä      muutun           
sinä      muutut           
hän       muuttuu          
me        muutumme         
te        muututte         
he        muuttuvat        

PASSIIVI
          muututaan        

IMPERFEKTI                 
         muutuin           
         muutuit           
         muuttui           
         muutuimme         
         muutuitte         
         muuttuivat        

PASSIIVI
         muututtiin        

PERFEKTI
olen     muuttunut         
olet     muuttunut         
on       muuttunut         
olemme   muuttuneet        
olette   muuttuneet        
ovat     muuttuneet        

PASSIIVI
on       muututtu          

PLUSKVAMPERFEKTI

olin     muuttunut         
olit     muuttunut         
oli      muuttunut         
olimme   muuttuneet        
olitte   muuttuneet        
olivat   muuttuneet        

PASSIIVI
oli      muututtu          
</pre></td>
								<td>&nbsp;&nbsp;&nbsp;</td>
								<td><pre>     KIELTOMUOTO
    en        muutu
    et        muutu
    ei        muutu
    emme      muutu
    ette      muutu
    eivät     muutu


    ei        muututa

   
    en        muuttunut
    et        muuttunut
    ei        muuttunut
    emme      muuttuneet
    ette      muuttuneet
    eivät     muuttuneet


      ei        muututtu


      en      ole muuttunut
      et      ole muuttunut
      ei      ole muuttunut
      emme    ole muuttuneet
      ette    ole muuttuneet
      eivät   ole muuttuneet


     ei      ole muututtu



      en    ollut  muuttunut
      et    ollut  muuttunut
      ei    ollut  muuttunut
      emme  olleet muuttuneet
      ette  olleet muuttuneet
      eivät olleet muuttuneet


     ei    ollut  muututtu
</pre></td>
							</tr>
						</table>
						<table cellspacing="0" cellpadding="0" border="0">
							<tr>
								<td colspan="2" style="padding-bottom:10px;"><strong>Aktiivin konditionaali</strong></td>
							</tr>
							<tr>
								<td><pre>PREESENS
minä     muuttuisin        
sinä     muuttuisit        
hän      muuttuisi         
me       muuttuisimme      
te       muuttuisitte      
he       muuttuisivat      

PASSIIVI
         muututtaisiin     

PERFEKTI
olisin   muuttunut         
olisit   muuttunut         
olisi    muuttunut         
olisimme muuttuneet        
olisitte muuttuneet        
olisivat muuttuneet        

PASSIIVI
olisi    muututtu          
</pre></td>
								<td>&nbsp;&nbsp;&nbsp;</td>
								<td><pre> 
      en          muuttuisi
      et          muuttuisi
      ei          muuttuisi
      emme        muuttuisi
      ette        muuttuisi
      eivät       muuttuisi


      ei          muututtaisi


      en olisi    muuttunut
      et olisi    muuttunut
      ei olisi    muuttunut
      emme olisi  muuttuneet
      ette olisi  muuttuneet
      eivät olisi muuttuneet


     ei olisi    muututtu
</pre></td>
							</tr>
						</table>
						<table cellspacing="0" cellpadding="0" border="0">
							<tr>
								<td colspan="2" style="padding-bottom:10px;"><strong>Aktiivin potentiaali</strong></td>
							</tr>
							<tr>
								<td><pre>PREESENS
minä     muuttunen         
sinä     muuttunet         
hän      muuttunee         
me       muuttunemme       
te       muuttunette       
he       muuttunevat       

PASSIIVI
         muututtaneen      

PERFEKTI
lienen   muuttunut         
lienet   muuttunut         
lienee   muuttunut         
lienemme muuttuneet        
lienette muuttuneet        
lienevät muuttuneet        

PASSIIVI
lienee   muututtu          
</pre></td>
								<td>&nbsp;&nbsp;&nbsp;</td>
								<td><pre> 
      en          muuttune
      et          muuttune
      ei          muuttune
      emme        muuttune
      ette        muuttune
      eivät       muuttune


     ei          muututtane


      en    liene muuttunut
      et    liene muuttunut
      ei    liene muuttunut
      emme  liene muuttuneet
      ette  liene muuttuneet
      eivät liene muuttuneet


      ei    liene muututtu
</pre></td>
							</tr>
						</table>
						<table cellspacing="0" cellpadding="0" border="0">
							<tr>
								<td colspan="2" style="padding-bottom:10px;"><strong>Aktiivin imperatiivi</strong></td>
							</tr>
							<tr>
								<td><pre>PREESENS

(sinä)   muutu             
(hän)    muuttukoon        
(me)     muuttukaamme      
(te)     muuttukaa         
(he)     muuttukoot        

PASSIIVI
         muututtakoon      

PERFEKTI

ole      muuttunut         
olkoon   muuttunut         
olkaamme muuttuneet        
olkaa    muuttuneet        
olkoot   muuttuneet        

PASSIIVI

olkoon   muututtu          
</pre></td>
								<td>&nbsp;&nbsp;&nbsp;</td>
								<td><pre> 

      älä         muutu 
      älköön      muuttuko
      älkäämme    muuttuko
      älkää       muuttuko
      älkööt      muuttuko


     älköön      muututtako



      älä ole       muuttunut
      älköön olko   muuttunut
      älkäämme olko muuttuneet
      älkää olko    muuttuneet
      älkööt olko   muuttuneet



     älköön olko   muututtu
</pre></td>
							</tr>
						</table>
						<table cellspacing="0" cellpadding="0" border="0">
							<tr>
								<td colspan="2" style="padding-bottom:10px;"><strong>Verbin nominaalimuodot</strong></td>
							</tr>
							<tr>
								<td><pre>I INFINITIIVI              

Lyhyempi muoto:            
         muuttua           

Pitempi muoto:             
         muuttuakseni      
         muuttuaksesi
         muuttuakseen
         muuttuaksemme
         muuttuaksenne
         muuttuakseen

III  INFINITIIVI           

inessiivi    muuttumassa   
elatiivi     muuttumasta   
illatiivi    muuttumaan    
adessiivi    muuttumalla
abessiivi    muuttumatta   
instruktiivi muuttuman     
                           
Passiivi
instruktiivi muututtaman   
                           
                           
</pre></td>
								<td>&nbsp;&nbsp;&nbsp;</td>
								<td><pre> II INFINITIIVI

 inessiivi    muuttuessa
 instruktiivi muuttuen

 Passiivi
 inessiivi    muututtaessa






   IV INFINITIIVI

   nominatiivi  muuttuminen
   partitiivi   muuttumista
     

  I PARTISIIPPI
  aktiivi      muuttuva
  passiivi     muututtava

  II PARTISIIPPI
  aktiivi      muuttunut
  passiivi     muututtu
</pre></td>
							</tr>
						</table>

					</div>
				</td>
			</tr></table>		</div>
		<div id="footer"><a href="http://www.oph.fi/"><img src="i/oph_logo_ymmarrasuomea.gif" width="157" height="35" alt="OPH" /></a></div>
	</div>
</body>
</html>
